臺灣高等法院刑事裁定
109年度聲再字第413號
再審聲請人
即受判決人  李翰軒



上列再審聲請人因違反毒品危害防制條例案件，對於本院109年
度上易字第329號，中華民國109年5月13日第二審確定判決（第
一審案號：臺灣臺北地方法院108年度易字第581號），聲請再審
，本院裁定如下：
    主  文
再審之聲請駁回。 
    理  由
一、聲請再審意旨略以：原確定判決理由欄四、㈤係由該審理法
    院逕自指摘再審聲請人：「上訴意旨另稱：被告是案發前95
    天施用含有大麻成分之藥物，因藥物殘留才會驗出大麻代謝
    物陽性反應云云」等之行為，顯然故意曲解其答辯原意，意
    圖使人入罪，蓋再審聲請人於民國109年3月26日刑事答辯狀
    陳述理由二、㈠係證稱：「大麻需經95天方可在尿液代謝之
    國外科學實證」並檢送其證據如附件一（Detection Times 
    of Drugs of Abuse in Blood, Urine, and Oral Fluid）
    為憑，而非自承在案發前95天施用含有大麻成分之藥物。此
    部分原確定判決無視有實質證據，反而逕為指摘其是在案發
    前95天施用含有大麻成分之藥物，誠與事實不符，不足以諉
    責於再審聲請人而認應為有罪之判決，故本判決顯然違背法
    令，爰依刑事訴訟法第420條第1項第6款規定聲請再審，並
    重啟調查其他不當衍生事證云云。
二、按有罪之判決確定後，有刑事訴訟法第420條所列情形時，
    為受判決人之利益，得聲請再審。而該條第1項第6款所謂發
    現新事實或新證據，係指判決確定前已存在或成立而未及調
    查斟酌，及判決確定後始存在或成立之事實、證據，且就該
    新事實或新證據，單獨或與先前之證據綜合判斷，足認受有
    罪判決之人應受無罪、免訴、免刑或輕於原判決所認罪名之
    判決者為限，刑事訴訟法第420條第1項第6款、第3項定有明
    文。準此，關於新事實及新證據之定義，對於新規性之要件
    ，採取以該證據是否具有「未判斷資料性」而定，舉凡法院
    未經發現而不及調查審酌者，不論該證據之成立或存在，係
    在判決確定之前或之後，亦不問受判決人是否明知，甚且法
    院已發現之證據，但就其實質之證據價值未加以判斷者，均
    具有新規性。法院在進行綜合評價之前，因為新證據必須具
    有「未判斷資料性」，即原確定判決所未評價過之證據，始
    足與焉，故再審聲請人所提出之證據，是否具有新規性，自
    應先予審查。如係在原確定判決審判中已提出之證據，業經
    原法院審酌者，即不具備新規性之要件。
三、本院查：
　㈠再審聲請人即受判決人李翰軒以點燃大麻香菸吸食之方式，
    施用第二級毒品大麻之犯行，經本院以109年度上易字第329
    號確定判決綜合審酌其於偵查時有坦承施用大麻之情（見10
    7年度毒偵字第2220號卷【下稱毒偵卷】第43反、62至63頁
    ），並在刑事聲請緩起訴狀中自陳施用大麻並願意自費接受
    戒癮治療等語（見毒偵卷第68頁），復有臺北市政府警察局
    偵辦毒品案件尿液檢體委驗單、台灣尖端先進生技醫藥股份
    有限公司濫用藥物檢驗報告、交通部民用航空局航空醫務中
    心航藥鑑字第0000000號毒品鑑定書（見毒偵卷第33、54頁
    ，原審卷第123頁），業經本院調取上開案件電子卷證核閱
    無訛，足證再審聲請人確有施用第二級毒品大麻之犯行。
  ㈡再審聲請人雖執附件證據（Detection Times of Drugs of A
    buse in Blood, Urine, and Oral Fluid），主張大麻需經
    95天方可在尿液代謝之國外科學實證，並非自承在案發前95
    天施用含有大麻成分之藥物云云，然再審聲請人已將該同一
    證據提呈原審審酌，且原確定判決顯然就其實質證據價值加
    以判斷斟酌（見原確定判決第10頁㈤、⒋），則揆諸前揭說明
    ，該附件證據已無「未判斷資料性」，自不具新穎性，要與
    刑事訴訟法第420條第1項第6款「發現新事實或新證據」之
    聲請再審要件不符，再審聲請人執以聲請再審，核無理由，
    應予駁回。
四、按刑事訴訟法第429條之2前段規定，聲請再審之案件，除顯
    無必要者外，應通知聲請人及其代理人到場，並聽取檢察官
    及受判決人之意見。旨在釐清聲請再審是否合法及有無理由
    ，倘聲請人經合法通知不到者，自無再行通知到庭之必要。
    查本院先於109年11月3日通知送達聲請人應於同年月26日到
    庭，聲請人旋遞狀請求展延30日，嗣於同年月11日通知送達
    聲請人應於同年12月3日到庭，聲請人又於同年11月23日請
    求延至110年2月4日，經本院改期後，復於同年1月26日其又
    以新冠肺炎疫情不願到庭等情，有本院審理單、送達證書及
    聲請人聲請狀在卷可稽，然被告出國之109年10月當時疫情
    重於110年2月，且我國地區疫情遠較全世界各國為輕，是聲
    請人顯無正當理由不到，毋庸再聽取其意見，附此敘明。
五、據上論斷，應依刑事訴訟法第434條第1項，裁定如主文。　
中　　華　　民　　國　　110 　年　　3 　　月　　17　　日
                  刑事第二十三庭審判長法　官  許永煌
                                      法　官  雷淑雯
                                      法　官  吳定亞
以上正本證明與原本無異。
不得抗告。
                                      書記官  郭侑靜
中　　華　　民　　國　　110 　年　　3 　　月　　17　　日